【裁判字號】    97,交抗,658
【裁判日期】    970805
【裁判案由】    違反道路交通管理處罰條例
【裁判全文】
臺灣高等法院交通事件裁定             97年度交抗字第658號
抗  告  人
即受處分人  甲○○
上列抗告人因違反道路交通管理處罰條例案件，不服台灣桃園地
方法院，中華民國九十七年五月五日所為裁定（九十七年度交聲
字第六○五號、第六○七號），提起抗告，本院裁定如下：
    主  文
抗告駁回。
    理  由
一、按交通法庭認聲明異議不合法律上之程式或其異議權已經喪
    失者，應以裁定駁回之，道路交通案件處理辦法第十八條前
    段定有明文。又受處分人不服公路主管機關所為之處罰，得
    於接到裁決書之翌日起二十日內，向管轄地方法院聲明異議
    ，道路交通管理處罰條例第八十七條第一項可資參照。另按
    ，「處理違反道路交通管理事件，有關文書送達之程序，依
    行政程序法之規定」、「送達由行政機關自行或交由郵政機
    關送達」、「送達，於應受送達人之住居所、事務所或營業
    所為之」、「於應送達處所不獲會晤應受送達人時，得將文
    書付與有辨別事理能力之同居人、受雇人或應送達處所之接
    收郵件人員」，違反道路交通管理事件統一裁罰基準及處理
    細則第五條，行政程序法第六十八條第一項、第七十二條第
    一項前段、第七十三條第一項分別定有明文。
二、經查，原審裁定以原處分機關交通部公路總局新竹區監理所
    中壢監理站，認抗告人即受處分人甲○○有行車速度超過規
    定之最高時速六十公里以上之違規情事，依道路交通管理處
    罰條例第四十三條第一項第二款、第四項等規定，於民國九
    十七年二月二十日以壢監裁字第裁五三－ＣＧ000000
    0號、第裁五三－ＣＧ0000000號裁決書，分別裁處
    受處分人罰鍰新台幣（下同）八千元，並記違規點數三點、
    施以道路交通安全講習，另吊扣汽車牌照三個月，該二份裁
    決書於九十七年二月二十二日送達至受處分人位於台北縣新
    店市○○路五十九巷九號三樓之住處，而由受處分人居住大
    樓之管理員袁宗雄簽收，有上開二份裁決書及其送達證書各
    一紙（原審卷第十頁至第十二頁）在卷可按，準此，本件異
    議期間應自裁決書送達翌日（即九十七年二月二十三日）起
    算二十日，又受處分人居住在台北縣新店市，既非位於處罰
    機關所在之鄉、鎮、市內（原處分機關之機關地址：桃園縣
    中壢市○○路三九四號），亦非屬原審法院之管轄區域，依
    「法院訴訟當事人在途期間標準」第四條第一項第一款第三
    目及第二條第一項規定，故上開異議期間應再加計三日之在
    途期間，算至九十七年三月十七日屆滿（三月十六日為星期
    假日，依法順延一天）。受處分人於九十七年三月二十日始
    具狀向原處分機關聲明異議，再由原處分機關轉送本院收受
    ，有受處分人聲明異議狀上之原處分機關收文戳日期可考（
    原審卷第四頁），本件異議已經逾期，且無從補正。故受處
    分人之聲明異議不合法，自應予以駁回。經核原裁定認事用
    法並無違誤。
三、受處分人抗告意旨以：「…原處分機關來函表示最遲得於九
    十七年三月二十一日到案，而本人於九十七年三月二十日遞
    交異議狀，並非裁定書上所寫，得於九十七年三月十七日之
    前繳交，因此並無逾期…」（抗告狀，本院卷）等語，指摘
    原裁定不當。惟受處分人不服公路主管機關所為之處罰，得
    於接到裁決書之翌日起二十日內，向管轄地方法院聲明異議
    ，道路交通管理處罰條例第八十七條第一項已有明文規定，
    原處分機關裁處受處分人罰鍰八千元，並記違規點數三點、
    施以道路交通安全講習，及吊扣汽車牌照三個月之二份裁決
    書，於九十七年二月二十二日送達至受處分人位於台北縣新
    店市○○路五十九巷九號三樓之住處，而由受處分人居住大
    樓之管理員袁宗雄簽收，加計在途期間三日，異議期間於九
    十七年三月十七日屆滿，受處分人聲明異議狀於九十七年三
    月二十日始經遞送繫屬原處分機關，聲明異議已逾期至明，
    至受處分人所指「原處分機關來函表示最遲得於九十七年三
    月二十一日到案」，依據裁決書記載，係指「罰鍰限於九十
    七年三月二十一日前繳納…逾九十七年三月二十一日仍不繳
    納，依法移送強制執行」、「汽車牌照限於九十七年三月二
    十一日前繳送…上開牌照逾期不繳送者…自九十七年三月二
    十二日起易處吊扣汽車牌照六個月…九十七年四月五日前，
    未繳送汽車牌照者，自九十七年四月六日起易處吊銷」，與
    法定聲明異議期間無關，受處分人顯然誤解。本件抗告核為
    無理由，自應予駁回。
四、據上論結，應依道路交通案件處理辦法第二十六條，刑事訴
    訟法第四百十二條，裁定如主文。
中    華    民    國    97    年    8     月    5     日
                  刑事第十三庭審判長法  官  曾德水
                                    法  官  梁耀鑌
                                    法  官  林婷立
以上正本證明與原本無異。
不得再抗告。
                                    書記官  王增華
中    華    民    國    97    年    8     月    6     日


司法院資訊處製作；財團法人民間司法改革基金會備份。
